臺灣臺北地方法院民事判決　　　　　　 96年度重訴字第209號
原　　　告　永豐商業銀行股份有限公司
法定代理人　丁○○
訴訟代理人　甲○○
被　　　告　奇科技股份有限公司
兼法定代理　乙○○
人
被　　　告　丙○○
當事人間請求清償借款事件，本院於中華民國96年3月14日言詞
辯論終結，判決如下：
    主      文
被告應連帶給付原告新臺幣壹仟陸佰貳拾貳萬玖仟陸佰柒拾肆元
及如附表所示之利息暨違約金。
訴訟費用新臺幣壹拾伍萬肆仟捌佰貳拾肆元由被告連帶負擔。
本判決於原告以新臺幣伍佰肆拾萬元為被告供擔保後，得假執行
。
    事實及理由
甲、程序方面：
    一按當事人得以合意定第一審管轄法院，民事訴訟法第24條
      第1項前段著有明文。經查，被告奇科技股份有限公司
      (以下簡稱奇公司)營業所及被告乙○○、丙○○住所地
      雖均非屬本院管轄，惟依兩造簽訂之綜合授約定書第13條
      約定，合意以本院為因本約定書有關一切債務涉訟時之第
      一審管轄法院，是本院就本件訴訟應有管轄權。
    二被告丙○○未於言詞辯論期日到場，核無民事訴訟法第38
      6條所列各款情形，爰依原告永豐商業銀行股份有限公司
      之聲請，由其一造辯論而為判決。
乙、實體方面：
    一原告起訴主張：台北國際商業銀行（以下簡稱台北國際商
      銀）於民國95年11月13日與建華商業銀行股份有限公司（
      以下簡稱建華銀行）合併，台北國際商銀為消滅銀行，建
      華銀行為存續銀行，存續之建華銀行同時更名為原告永豐
      商業銀行股份有限公司。被告奇公司以被告乙○○、丙
      ○○為連帶保證人，於93年4月28日簽立綜合授信約定書
      ，與台北國際商銀（包括總行及所屬各分支機構）約定，
      對其現在（包括過去所負現在尚未清償）及將來所負之票
      據、借款、保證、墊款、透支、貼現、承兌、委任保證、
      開發信用狀、出口押匯、應收帳款承購、信用卡消費款等
      債務及其他債務，並包括其利息、遲延利息、違約金、損
      害賠償及其他有關費用，於新臺幣（下同）1億元債務範
      圍內，負連帶清償責任，如未按期清償，逾期6個月以內
      應按約定利率10%，逾期超過6個月以上者，按約定利率
      20%計付違約金，如逾期不履行，視為全部到期；嗣被告
      奇公司簽立借款撥貸書陸續向原告借款6筆：(一)於95年1
      月4日借款210萬元，借款期間自95年1月4日起至95年3月7
      日止，約定利息自撥貸日起按原告基準利率加碼年率1.37
      %機動計息，每月只付利息，到期償還本金；(二)於95年2月
      10日借款290萬元，借款期間自95年2月10日起至95年3月7
      日止，約定利息按原告基準利率加碼年率1.283%機動計息
      ，每月只付利息，到期償還本金；(三)於95年1月4日借款21
      0萬元，借款期間自95年1月4日起至95年3月7日止，約定
      利息自撥貸日起按原告基準利率加碼年率1.37%機動計息
      ，每月只付利息，到期償還本金；(四)於95年2月10日借款2
      90萬元，借款期間自95年2月10日起至95年3月7日止，約
      定利息按原告基準利率加碼年率1.283%機動計息，每月只
      付利息，到期償還本金；(五)於95年2月10日借款160萬元，
      借款期間自95年2月10日起至95年3月7日止，約定利息按
      原告基準利率加碼年率2.53 3%機動計息，每月只付利息
      ，到期償還本金；嗣於同年6月21日均另簽訂增補契約，
      將上開借款之清償期限均延期至97年10月7日止，借款(一)
      至借款(四)之利息改按固定年利率6 %計息，借款(五)之利息
      改按固定年利率7%計息，又均自原到期日起至95年10 月7
      日止只付利息不還本，自95年10月8日起改以1個月為1期
      ，分期平均攤還本息，最後1期按實際餘額計算；(六)於93
      年9月29日借款1仟萬元，借款期間自93年9月29日起至96
      年9月29日止，約定利息按固定年利率5%計息，自第1期起
      ，本息平均攤還。詎奇公司就上開借款(一)及借款(二)僅繳
      款至95年8月7日止、借款(三)、借款(四)及借款(五)僅繳款至95
      年7月7日止、借款(六)僅繳款至95年5月29 日止，依約全部
      借款應視為到期，共仍積欠本金16,229,674元迄未清償，
      被告乙○○、丙○○為連帶保證人，應負連帶清償責任，
      迭經催討無效，為此提起本件訴訟等情。聲明：如主文第
      1項所示，並願供擔保請准宣告假執行。
      被告奇公司兼法定代理人乙○○陳稱：對綜合約授信約
      定書、借款撥貸書增補契約沒有意見，確實有借款，同意
      原告的請求。被告丙○○未於言詞辯論期日到場，亦未提
      出書狀作何聲明或陳述。
    二經查，原告主張之事實，已據其提出綜合授信約定書、借
      款撥貸書、增補契約、放款繳息狀況查詢單為證，核屬相
      符，復為被告奇公司、乙○○所不爭執，被告丙○○已
      於相當時期受合法之通知，於言詞辯論期日不到場，亦未
      提出準備書狀爭執，依民事訴訟法第280條第3項、第1項
      之規定，視同自認，應堪認原告上開之主張屬實。
    三從而，原告依消費借貸及連帶保證之法律關係請求被告連
      帶給付如主文第1項所示之本金、利息及違約金為有理由
      ，應予准許。
丙、假執行之宣告：原告陳明願供擔保以代釋明聲請宣告假執行
    ，核無不合，爰酌定相當擔保金額，准予宣告假執行。
據上論結，本件原告之訴為有理由，依民事訴訟法第385條第1項
前段、第85條第2項、第87條第1項、第390條第2項，判決如主文
。
中    華    民    國    96    年     3    月    22    日
                  民事第四庭    法  官  劉坤典
以上正本係照原本作成
如對本判決上訴須於判決送達後20日內向本院提出上訴狀
中    華    民    國    96    年     3    月    22    日
                                書記官  楊勝欽
附表：（單位：新台幣 元）
┌───────┬─────────┬─────────┬────┬───────────────┬──────┐
│ 債 權 金 額  │借墊款日及到期日  │  利息計算期間    │ 利 率  │    違約金計算期間及利率      │原借（墊）款│
│（即請求金額）│ （年、月、日）   │                  │（年息）│                              │金額        │
├───────┼─────────┼─────────┼────┼───────────────┼──────┤
│              │                  │自民國95年8月8日起│        │自民國95年9月9日起至清償日止，│            │
│  2,100,000   │ 95.01.04-97.10.07│至清償之日止      │   6%   │逾期在6個月以內按原利率10%、逾│  2,100,000 │
│              │                  │                  │        │期在6個月以上按原利率20%。    │            │
├───────┼─────────┼─────────┼────┼───────────────┼──────┤
│              │                  │自民國95年8月8日起│        │自民國95年9月9日起至清償日止，│            │
│  2,900,000   │ 95.02.10-97.10.07│至清償之日止      │   6%   │逾期在6個月以內按原利率10%、逾│  2,900,000 │
│              │                  │                  │        │期在6個月以上按原利率20%。    │            │
├───────┼─────────┼─────────┼────┼───────────────┼──────┤
│              │                  │自民國95年7月8日起│        │自民國95年8月9日起至清償日止，│            │
│  2,100,000   │ 95.01.04-97.10.07│至清償之日止      │   6%   │逾期在6個月以內按原利率10%、逾│  2,100,000 │
│              │                  │                  │        │期在6個月以上按原利率20%。    │            │
├───────┼─────────┼─────────┼────┼───────────────┼──────┤
│              │                  │自民國95年7月8日起│        │自民國95年8月9日起至清償日止，│            │
│  2,900,000   │ 95.02.10-97.10.07│至清償之日止      │   6%   │逾期在6個月以內按原利率10%、逾│  2,900,000 │
│              │                  │                  │        │期在6個月以上按原利率20%。    │            │
├───────┼─────────┼─────────┼────┼───────────────┼──────┤
│              │                  │自民國95年7月8日起│        │自民國95年8月9日起至清償日止，│            │
│  1,600,000   │ 95.02.10-97.10.07│至清償之日止      │   7%   │逾期在6個月以內按原利率10%、逾│  1,600,000 │
│              │                  │                  │        │期在6個月以上按原利率20%。    │            │
├───────┼─────────┼─────────┼────┼───────────────┼──────┤
│              │                  │自民國95年5月30日 │        │自民國95年6月30日起至清償日止 │            │
│  4,629,674   │ 93.09.29-96.09.29│起至清償之日止    │   5%   │，逾期在6個月以內按原利率10%、│ 10,000,000 │
│              │                  │                  │        │逾期在6個月以上按原利率20%。  │            │
└───────┴─────────┴─────────┴────┴───────────────┴──────┘
